【裁判字號】    99,交聲,3243
【裁判日期】    990825
【裁判案由】    聲明異議
【裁判全文】
臺灣臺中地方法院交通事件裁定        99年度交聲字第3243號
原處分機關  交通部公路總局臺中區監理所臺中市監理站
異  議  人
即受處分人  甲○○
上列受處分人因違反道路交通管理處罰條例案件，對於交通部公
路總局臺中區監理所臺中市監理站於民國96年6月1日所為之處分
（裁監稽違字第裁61-G6EA06118號、61-G6EA07349號、61-G6EA0
7346號、61-G6EA08814號裁決書），聲明異議，本院裁定如下：
    主    文
異議均駁回。
    理  由
一、原處分機關略以：本件異議人即受處分人甲○○（下稱受處
    分人）名下車牌號碼AVU－590號重機車，先後於民國（下同
    ）95年8月27日9時52分在台中市○○路、95年9月13日10時2
    2分在臺中市○○路，因「在設有禁止停車標線之處所停車
    」，於95年9月4日10時28分、95年9月24日9時45分，在臺中
    市○○路，因「在禁止臨時停車處所停車」之違規，經臺中
    市警察局第五分局松安派出所掣發中市警交字第G6EA06118
    、G6EA07346、G6EA07349、G6EA08814號舉發違反道路交通
    管理事件通知單，違規單通知聯警方均採寄存送達方式完成
    送達程序。本站於96年6月1日依「四平路37巷2之1號」戶籍
    址寄發裁監稽違字第裁61-G6EA06118號、61-G6EA07349號、
    61-G6EA07346號、61-G6EA08814號等4案裁決書，分別依違
    反道路交通管理處罰條例第56條第1項第1款（計2案）、第
    56條第1項第4款（計2案），各處罰鍰新臺幣（下同）1200
    元整，因受處分人逾裁決書處罰主文之限繳期日（96年7月1
    日）未辦理結案，本站續依處罰主文二裁處（4案同於99年2
    月移請法務部行政執行署臺中行政執行處執行收款）等語。
二、受處分人聲明異議意旨略以：伊住址為臺中市○○區○○路
    2段306巷5號，從未收到臺中市監理站所開立其所有車牌號
    碼AVU-590號（聲明異議狀誤載為G9U-158號）機車之違規罰
    單，致未能遵法繳納，也不知違規事實，扣伊帳戶存款致其
    蒙受損失，請再查明等語。
三、按受處分人，不服道路交通管理處罰條例第8條主管機關所
    為之處罰，得於接到裁決書之翌日起20日內，向管轄地方法
    院聲明異議，道路交通管理處罰條例第87條第1項定有明文
    。復按處理違反道路交通管理事件，有關文書送達之程序，
    準用行政程序法送達之規定。違反道路交通管理事件統一裁
    罰標準及處理細則第5條定有明文。而行政程序法中對於文
    書送達，於應受送達人之住居所、事務所或營業所為之。但
    在行政機關辦公處所或他處會晤應受送達人時，得於會晤處
    所為之；於應送達處所不獲會晤應受送達人時，得將文書付
    與有辨別事理能力之同居人、受僱人或應送達處所之接收郵
    件人員；又送達不能依前2條規定為之者，得將文書寄存送
    達地之地方自治或警察機關，並作送達通知書兩份，一份黏
    貼於應受送達人住居所、事務所、營業所或其就業處所門首
    ，另一份交由鄰居轉交或置於該送達處所信箱或其他適當位
    置，以為送達。前項情形，由郵政機關為送達者，得將文書
    寄存於送達地之郵政機關。寄存機關自收受寄存文書之日起
    ，應保存3個月，行政程序法第72條第1項、第73條第1項、
    第74條分別定有明文。行政文書依行政程序法第74條第1項
    規定為寄存送達者，如確已完成文書寄存於地方自治、警察
    機關或郵政機構，並製作送達通知單二份，一份黏貼於送達
    處所之門首，另一份交由鄰居轉交或置於送達處所信箱或其
    他適當位置時，無論應受送達人實際上何時受領文書，均以
    寄存之日期視為收受送達之日期，而發生送達之效力（最高
    行政法院95年度裁字第631號裁定要旨、臺灣高等法院暨所
    屬法院97年法律座談會刑事類提案第42號研討結果可資參照
    ）。
四、經查：受處分人於96年時戶籍仍在「臺中市○○區○○路37
    巷2之1號」，至97年7月22日始將其戶籍遷入「臺中市○○
    區○○路2段306巷5號」，而本件原處分機關於96年6月1日
    為裁決，並將4份裁決書以掛號郵寄至受處分人前開戶籍地
    址，因未獲會晤受處分人，亦無受領文書之同居人、受僱人
    或接收郵件人員，而將各裁決書於96年6月5日辦理寄存送達
    於台中北屯郵局，並作送達通知書2份，1份黏貼於上址門首
    ，另1份置於該址信箱或其他適當位置，以為送達等情，有
    受處分人個人基本資料查詢結果、遷徙紀錄資料查詢結果及
    交通部公路總局臺中區監理所臺中市監理站送達證書4紙附
    卷可憑。則揆諸上開說明，本件裁決書業於96年6月5日合法
    送達予受處分人，核無違誤，則聲明異議之20日法定期間，
    乃自合法送達之翌日即同年月6日起算。故受處分人聲明異
    議之法定期間末日應為96年6月25日，受處分人遲至99年8月
    19日始向原處分機關聲明異議，有聲明異議狀上之收文章在
    卷可憑，足徵本件聲明異議均已逾20日之法定期間，且無從
    補正。從而本件異議為不合法律上之程式，揆諸首揭規定，
    應均予駁回。
五、據上論斷，應依道路交通管理處罰條例第87條第1項、第2項
    、道路交通案件處理辦法第12條、第18條前段規定，裁定如
    主文。
中    華    民    國    99    年    8     月    25    日
            臺灣臺中地方法院交通法庭法官  洪俊誠
上正本證明與原本無異。
如不服本裁定，應於送達後五日內，向本院提出抗告狀。
                                  書記官  蕭榮峰
中    華    民    國    99    年    8     月    25    日

司法院資訊處製作；財團法人民間司法改革基金會備份。
